sv: Detaljer för svetshjälm: Diopterkompatibel; Slipskiva; Äkta färg; Övrigt
vi: Đặc điểm mũ hàn: Tương thích đi-ốp; Chế độ mài; Màu thật; Khác
fi: Hitsauskypärän ominaisuudet: Diopteri yhteensopiva; Hiontatila; Todellinen väri; Muu
bg-BG: Характеристики на заваръчен шлем: Съвместимост с диоптъра; Режим на смилане; Истински цвят; Други
th: คุณลักษณะของหน้ากากเชื่อม: รองรับไดออปเตอร์; โหมดการเจียร; เห็นสีจริง; อื่นๆ
el: Χαρακτηριστικά κράνους συγκόλλησης: Συμβατό με διόπτρα; Λειτουργία λείανσης; Αληθινό χρώμα; Άλλο
lt-LT: Suvirinimo šalmo ypatybės: Tinka dioptrijoms; Šlifavimo režimas; Tikrosios spalvos; Kita
fr: Caractéristiques du casque de soudure: Compatible avec la dioptrie; Mode de broyage; Vraie couleur; Autre
da: Funktioner for svejsehjelm: Dioptri-kompatibel; Slibetilstand; Ægte farve; Andet
ja: 溶接ヘルメットフィーチャー: 視度調整可能; 研削モード; 天然色; その他
zh-CN: 焊接头盔特点: 兼容视力矫正镜片; 磨削模式; 真彩色; 其他
pt-BR: Características do capacete de soldagem: Compatível com dioptria; Modo de moagem; Cor verdadeira; Outro
tr: Kaynak kaskı özellikleri: Diyoptri uyumlu; Taşlama modu; Asıl renk; Diğer
pl: Charakterystyka hełmu dla spawacza: Zgodne z soczewkami korekcyjnymi; Tryb szlifowania; Prawdziwy kolor; Inne
sk-SK: Vlastnosti zváračskej prilby: Kompatibilné s dioptriami; Režim brúsenia; Skutočná farba; Iné
it: Funzionalità della maschera per saldatura: Compatibile con le diottrie; Modalità di macinazione; Colore vero; Altro
nl: Kenmerken lashelm: Compatibel met markers; Slijpmodus; Ware kleur; Andere
ro-RO: Caracteristici cască de sudură: Compatibil cu lentile cu dioptrii; Mod de șlefuire; Culoare reală; Altele
ru: Характеристики сварочной маски: Совместимость с диоптриями; Режим шлифования; Настоящий цвет; Другое
ko: 용접 헬멧 기능: 디옵터 호환; 그라인딩 모드; 트루 컬러; 기타
nb: Sveisehjelmfunksjoner: Dioptrikompatibel; Slipemodus; Ekte farge; Annet
es: Características de la careta de soldar: Con dioptrías; Modo de amolado; Color real; Otros
sl-SI: Lastnosti varilne čelade: Združljivo z dioptrijo; Način mletja; Prava barva; Drugo
hr-HR: Značajke kacige za zavarivanje: Kompatibilno s diopterom; Način za brušenje; Prava boja; Ostalo
cs: Vlastnosti svářečské helmy: Kompatibilní s dioptriemi; Režim broušení; Věrná barva; Jiné
pt-PT: Características do capacete de soldadura: Compatível com dioptria; Modo de moagem; Cor verdadeira; Outro
zh-TW: 焊帽特點: 屈光度相容; 研磨模式; 真彩色; 其他
hu: Hegesztősisak jellemzői: Dioptria-kompatibilis; Köszörülési mód; Valódi szín; Egyéb
en: Welding helmet features: Diopter compatible; Grinding mode; True color; Other
de: Eigenschaften des Schweißhelms: Dioptrienkompatibel; Schleifmodus; Wahre Farbe; Sonstiges